【裁判字號】    92,交聲,225
【裁判日期】    921016
【裁判案由】    違反道路交通管理處罰條例聲明異議
【裁判全文】
臺灣基隆地方法院交通事件裁定                九十二年度交聲字第二二五號
    移 送機 關  交通部公路總局台北區監理所基隆監理站
    異  議  人  甲○○
    即受處分人
右列異議人因違反道路交通管理處罰條例案件，對於交通部公路總局台北區監理所基
隆監理站民國九十二年九月十日所為之處分（基監字第裁四二─ＺＡ0000000
號、基監字第裁四二─ＺＡ0000000號、基監字第裁四二─ＺＡ000000
0號、基監字第裁四二─ＺＡ0000000號、基監字第裁四二─ＺＡ00000
00號違反道路交通管理事件裁決書），聲明異議，本院裁定如左：
    主  文
異議駁回。
    理  由
一、聲明異議意旨略以：異議人即受處分人甲○○於民國（下同）九十二年五月十九
    日上午六時三十九分、五月二十一日上午六時三十八分、五月二十七日上午六時
    四十二分、五月二十九日上午六時四十三分、五月三十日上午六時四十分，駕駛
    車牌號碼五Ａ─九五一０號自用小客車，行經國道一號高架十五．五公里處，遭
    員警以測速照相器材分別攝得以時速一百十六、一百十三、一百十一、一百十二
    、一百十六公里超速行駛，舉發違規，惟異議人質疑：（一）南下十五．五公里
    處並無明顯警告測速照相之標示，可見舉發員警是在路肩護欄下偷拍；（二）該
    路段係先爬坡後下坡，在爬坡時常須重加油，加油上坡後旋即下坡，難免不易精
    準控制速度；（三）每日清晨六時三十八分左右，該路段車子稀少，車速稍微加
    快不致影響交通安全；（四）交通罰單之用意在於提醒駕駛人不要重覆相同之錯
    誤，避免發生重大交通事故，如今重覆科以重罰，難平民怨。因而聲明異議，請
    求撤銷原處分，諭知異議人免罰云云。
二、按汽車行駛高速公路應依速限標誌指示；又汽車行駛於高速公路而不遵管制之規
    定者，處汽車駕駛人新臺幣三千元以上六千元以下罰鍰；又汽車駕駛人，違反道
    路交通管理處罰條例第三十三條第一項規定者，除依原條款處罰鍰外，並予記違
    規點數一點，高速公路交通管制規則第五條第一項前段、道路交通管理處罰條例
    第三十三條第一項、第六十三條第一項第一款分別定有明文。
三、經查：
（一）異議人質疑舉發員警是在路肩護欄下方以測速照相器材所攝，其取締方式不合
      法云云。然查，舉發員警此種舉發方式，業經內政部警政署於九十一年十二月
      二十五日以警署交字第０九一０二０四八六０號書函表示「非屬『隱密方式』
      執法」等情，有上開書函影本一紙可稽，是異議人所稱舉發員警有違反舉發方
      式云云，核屬無據。
（二）又查舉發員警舉發本件所使用之速照相器材是中央標準局檢定合格，有內政部
      警政署國道公路警察局第一警察隊九十二年八月十二日公警國一交訴字第０九
      二０００二八三四號函在卷可稽，可知，舉發員警所用以測速照相之器材，確
      係經標準檢驗局檢定合格，且仍在合格期間者無誤。
（三）另異議人辯稱：舉發路段係先爬坡後下坡，在爬坡時常須重加油，加油上坡後
      旋即下坡，難免不易精準控制速度；每日清晨六時三十八分左右，車子稀少，
      車速稍快不致影響交通安全；及交通罰單之用意在於提醒駕駛人不要重覆相同
      之錯誤，沒必要在同一地點多次開單云云，然查在高速公路駕駛車輛本有遵守
      交通規則時速限制之義務，不得以下坡、車輛稀少做為超速之正當理由，再者
      ，異議人於不同時間超速，理當分別處罰，是異議人所辯，為卸責之詞，不足
      採信。
（四）異議人於九十二年五月十九日上午六時三十九分、五月二十一日上午六時三十
      八分、五月二十七日上午六時四十二分、五月二十九日上午六時四十三分、五
      月三十日上午六時四十分，駕駛車牌號碼五Ａ─九五一０號自用小客車，行經
      限速一百公里之國道一號高架南向十五．五公里處，分別以時速一百十六、一
      百十三、一百十一、一百十二、一百十六公里超速行駛等情，有測速照相之相
      片五禎及國道公路警察局舉發違反道路交通管理事件通知單五紙在卷可憑，足
      認異議人確有在高速公路超速行駛之違規事實。從而，原處分機關依道路交通
      管理處罰條例第三十三條第一項、第六十三條第一項第一款之規定裁處，核無
      不當。本件異議為無理由，應予駁回。
四、據上論斷，應依道路交通案件處理辦法第十九條，裁定如主文。
中      華      民      國    九十二    年  十      月    十六    日
                                  臺灣基隆地方法院交通法庭
                                      法  官  齊  潔
右正本證明與原本無異。
如不服本裁定，應於裁定送達後五日內向本院提出抗告狀( 應附繕本 )，抗告於臺灣
高等法院。
                                      書記官  莊國南
中      華      民      國    九十二    年      十      月    十七    日


司法院資訊處製作；財團法人民間司法改革基金會備份。
